臺灣新竹地方法院刑事判決　　　　　　　 100年度訴字第67號
公　訴　人　臺灣新竹地方法院檢察署檢察官
被　　　告　吳偉
指定辯護人　王志陽律師
上列被告因違反槍砲彈藥刀械管制條例等案件，經檢察官提起公
訴（99年度偵字第5192號、99年度毒偵字第1118號），本院判決
如下：
    主  文
吳偉未經許可，持有可發射子彈具有殺傷力之改造手槍，累犯
，處有期徒刑參年肆月，併科罰金新臺幣壹拾萬元，罰金如易服
勞役，以新臺幣壹仟元折算壹日，扣案如附表一編號一所示之物
，沒收。又攜帶兇器竊盜，累犯，處有期徒刑捌月。又攜帶兇器
竊盜，累犯，處有期徒刑捌月。又行使變造特許證，足以生損害
於公眾，累犯，處有期徒刑肆月。又施用第一級毒品，累犯，處
有期徒刑捌月。又施用第二級毒品，累犯，處有期徒刑肆月，扣
案如附表三編號一所示之物沒收銷燬、附表三編號二、三所示之
物沒收。應執行有期徒刑肆年陸月，併科罰金新臺幣壹拾萬元，
罰金如易服勞役，以新臺幣壹仟元折算壹日。扣案如附表三編號
一所示之物沒收銷燬，附表一編號一、附表三編號二、三所示之
物沒收。
    事  實
一、吳偉前於民國90年間，因施用毒品案件，經本院以90年度
    毒聲字第1620號裁定送觀察、勒戒後，認無繼續施用毒品傾
    向，於91年4 月11日執行完畢而出所，由臺灣新竹地方法院
    檢察署檢察官以91年度毒偵緝字第56號不起訴處分確定，復
    於上開觀察勒戒執行完畢而釋放後之5 年內，因施用毒品犯
    行，經臺灣苗栗地方法院以92年度毒聲字第715 號、第793
    號裁定令入勒戒、戒治處所施以觀察勒戒、強制戒治，於93
    年1 月9 日因毒品危害防制條例修正而出所，所犯刑責部分
    ，業經臺灣苗栗地方法院於94年5 月9 日以94年度訴緝字第
    1 號判處應執行有期徒刑1 年6 月確定，並於95年6 月6 日
    甫縮短刑期執行完畢，竟猶不知悔改，而為下列犯行：
（一）吳偉明知可發射子彈具有殺傷力之改造手槍及具有殺傷
      力之子彈均為槍砲彈藥刀械管制條例所管制之物品，未經
      許可不得持有之，竟仍於98年底至99年初間某日，在設於
      新竹縣竹北市縣○○路之「樂多電子遊戲場」，以新臺幣
      （下同）8 萬元之代價，向某真實姓名不詳自稱「阿明」
      之成年男子，購得附表一所示之物，放置於新竹縣新豐鄉
      青埔子147 之35號住處（以下簡稱147 之35號住處）房間
      茶几下方，未經許可而持有如附表一編號一、二所示可發
      射子彈具有殺傷力之改造手槍1 枝及具有殺傷力之制式子
      彈9 顆，迄至99年6 月28日下午5 時為警查獲為止。
（二）吳偉於99年6 月12日上午7 時許，在桃園縣觀音鄉○○
      村○○路30號前，見董月婷所有、董正國所使用之自用小
      客車1 輛停放該處（車牌號碼：0955-NM 號、引擎號碼：
      00000000D 、廠牌：馬自達、顏色：淺灰，以下簡稱0955
      -NM 號汽車），竟基於意圖為自己不法所有之竊盜犯意，
      持其向真實姓名不詳自稱「阿智」之成年男子所借得，如
      附表二編號一所示客觀上足以對人之生命、身體造成危害
      ，可供作為兇器使用之T 型扳手1 支，撬開車門及啟動引
      擎，駕駛上開自小客車離去而竊取之，得手後，供己代步
      所用，末將該車棄置於新竹縣新豐鄉普元宮廣場前。
（三）吳偉於99年6 月23日上午8 時許，在桃園縣大園鄉○○
      ○路○ 段47號前，見吳樹銓所有之自用小客車1 輛停放該
      處（車牌號碼7650-ED 號、車身號碼：00000000D 、引擎
      號碼：00000000D 號、廠牌：馬自達、顏色：紅，以下簡
      稱7650-ED 號汽車），另基於意圖為自己不法所有之竊盜
      犯意，持如附表二編號一所示可供作為兇器使用之T 型扳
      手1 支，撬開車門及啟動引擎，駕駛上開自小客車離去而
      竊取之，得手後，供己代步所用。
（四）吳偉前於99年6 月初，曾自友人羅運展處取得車牌號碼
      「3476-JU 」號車牌2 面（該車牌號碼原係登記於林啟順
      名下，林啟順於98年11月間死亡後，其子林瑞平即於99年
      2 、3 月間將該車售予羅運展，惟該車於99年6 月初撞毀
      ，羅運展遂將前揭車牌交付予吳偉），吳偉於前揭（
      三）所示時、地竊得7650-ED 號汽車後，為避免警方查緝
      ，即基於變造特許證之犯意，於99年6 月23日某時，在新
      竹縣新豐鄉馬路邊，將7650-ED 號汽車原車牌均卸下，再
      使用黑色奇異筆將前揭車牌號碼「3476-JU 」車牌之第1
      、4 個數字即「3 」、「6 」均塗製為「8 」，將前揭車
      牌均變造為「8478- JU」，並將該變造後之車牌2 面懸掛
      於其前揭竊得原懸掛車牌號碼7650-ED 號自用小客車上，
      進而基於行使前開變造特許證汽車車牌之犯意，駕駛該自
      用小客車行駛於道路之上，足生損害於公路監理機關對於
      汽車牌照管理及公路監理機關或警察機關對於交通違規事
      件管理之正確性。
（五）吳偉基於施用第一級毒品之犯意，於99年6 月28日凌晨
      某時許，在147 之35號住處附近某小路上，以將海洛因摻
      入香菸內之方式，施用第一級毒品海洛因1 次。
（六）吳偉基於施用第二級毒品之犯意，於99年6 月28日下午
      3 時許，在147 之35號住處房間內，將第二級毒品甲基安
      非他命置於扣案附表三編號二所示之吸食器內點火燒烤，
      吸食其煙霧，以此方式施用第二級毒品甲基安非他命1 次
      。
（七）嗣經警於99年6 月28日下午5 時許，持本院核發之搜索票
      前往其147 之35號住處執行搜索，扣得如附表一、二、三
      所示之物；又前揭（二）所述遭吳偉竊取後棄置於普元
      宮廣場前車牌號碼0955-NM 號自小客車，嗣另經不詳成年
      人竊取張曜錠所有之「3097-YW 」車牌，懸掛於該車上，
      駛至新竹市火車站前停車格停放，因逾時停車經警拖吊至
      新竹市○○路保管場，亦經尋獲，另由董正國、張曜錠領
      回前開車輛、車牌。
二、案經董正國、吳樹銓訴由新竹市警察局移送臺灣新竹地方法
    院檢察署檢察官偵查起訴。
    理  由
壹、程序部分：
一、本件起訴書犯罪事實一、（一）、（二）、（四）部分，固
    分別載明：被告吳偉持有具殺傷力之改造子彈「10顆」…
    「在桃園縣觀音鄉○○村○○路3 號前」…「基於偽造特許
    證車牌行使的犯意」等語，惟此均經公訴檢察官到庭更正如
    下：（一）被告持有具殺傷力之改造子彈數量為「9 顆」。
    （二）犯罪事實一、（二）犯罪地點應為「桃園縣觀音鄉○
    ○村○○路30號前」。（三）犯罪事實一（四）部分應更正
    為「基於變造特許證車牌行使的犯意」，先予敘明。
二、證據能力部分：
（一）被告於警詢、檢察官偵訊、本院準備程序及審理中所為之
      自白，並無證據證明係出於強暴、脅迫、利誘、詐欺、疲
      勞訊問、違法羈押或其他不正之方法，亦非違反法定障礙
      事由經過期間不得訊問或告知義務之規定而為，且與事實
      相符，依刑事訴訟法第156 條第1 項、第158 條之2 規定
      ，應認均有證據能力。
（二）另按刑事訴訟法第159 條第1 項雖規定，被告以外之人於
      審判外之言詞或書面陳述，除法律有規定外，不得作為證
      據。惟同法第159 條之5 第1 項、第2 項已規定，經當事
      人於審判程序同意作為證據，法院審酌該言詞陳述或書面
      陳述作成時之情況，認為適當者，亦得為證據。又當事人
      、代理人或辯護人於法院調查證據時，知有第159 條第1
      項不得為證據之情形，而未於言詞辯論終結前聲明異議者
      ，視為有前項之同意（指同條第1 項之同意作為證據），
      此乃第159 條第1 項所容許，得作為證據之例外規定之一
      。經查，本案以下所引用據以認定被告犯罪事實之供述證
      據及非供述證據，被告及其指定辯護人於言詞辯論終結前
      ，均未就上開證據主張有不得為證據之情形，本院復審酌
      各該證據作成時並無違法及證明力明顯過低之瑕疵等情況
      ，認為適當，應均具證據能力。
貳、實體部分：
一、認定犯罪事實所憑證據及認定之理由：
（一）訊據被告吳偉於警詢、檢察官偵訊、本院準備程序及審
      理中，對於事實欄一、（一）至（六）所載犯行均自白認
      罪，核與證人即告訴人董正國、吳樹銓於警詢中就事實一
      、（二）、（三）部分之指訴（見臺灣新竹地方法院檢察
      署99年度偵字第5192號偵查卷【以下簡稱偵查卷】第13至
      14頁、第15頁、第17至18頁）、證人即搜索時在場人陳瑞
      珍、吳國瑛於警詢中之指述（見偵查卷第19至20頁、第21
      至23頁）、證人林瑞平、羅運展於警詢中之指述（見偵查
      卷第77至79頁、第80至83頁）相符，另有本院99年聲搜字
      第464 號搜索票影本1 份、新竹市警察局刑警大隊搜索筆
      錄、扣押物品目錄表各1 份、贓物認領保管單（具領人董
      正國）2 紙、贓物認領保管單（具領人吳樹銓）1 紙、車
      牌號碼0955-NM 號自用小客車之汽車保險卡正面影本、保
      險費收據影本、新竹市警察局交通隊失車- 案件基本資料
      詳細畫面報表、桃園縣政府警察局車輛協尋電腦輸入單影
      本各1 份、新竹市警察局車輛尋獲電腦輸入單影本4 紙、
      車牌號碼7650-ED 號自用小客車之新竹市警察局刑事警察
      大隊失車- 案件基本資料詳細畫面報表影本、桃園縣政府
      警察局車輛協尋電腦輸入單影本、新竹市警察局車輛尋獲
      電腦輸入單影本各1 紙、刑案採證照片14幀、贓證物品認
      領保管單（具領人林瑞平）1 紙、車牌號碼34 76-JU號自
      用小客貨車之車輛詳細資料報表1 紙、新竹市警察局100
      年3 月21日竹市警刑字第1000010235號函覆說明1 紙、新
      竹市警察局100 年3 月28日竹市警刑字第1000011421號函
      覆說明暨檢附之報告及蒐證照片各1 份、本院公務電話紀
      錄1 份在卷（見偵查卷第23頁、第24至26頁、第28至29頁
      、第31頁、第38至44頁、第47至49頁、第50至56頁、第88
      頁、第92頁，本院卷第39頁、第64之1 至64之5 頁、第65
      頁），及扣案如附表一、二、三所示之物在案可佐。
（二）上開扣案如附表一所示之物，經送內政部警政署刑事警察
      局以檢視法、性能檢驗法、試射法鑑驗後，結果略以：「
      一、送鑑手槍1 枝（槍枝管制編號：0000000000號），認
      係改造手槍，由仿BERETTA 廠半自動手槍製造之槍枝，換
      裝土造金屬槍管及土造金屬滑套而成，擊發功能正常，可
      供擊發適用子彈使用，認具殺傷力。二、送鑑子彈10顆，
      認均口徑9mm 制式子彈，採樣3 顆試射，可擊發，認均具
      殺傷力」，此有內政部警政署刑事警察局99年7 月8 日刑
      鑑字第0990089771號鑑驗書1 份在卷可憑（見偵查卷第10
      3 至106 頁），再經本院委請內政部警政署刑事警察局就
      未試射子彈7 顆以試射法鑑驗結果：「6 顆，可擊發，認
      均具殺傷力；1 顆，無法擊發，認不具殺傷力。」，此有
      內政部警政署刑事警察局99年11月15日刑鑑字第09901544
      95號函覆說明1 紙在卷可參（見本院99年度審訴字第619
      號卷第27頁）。
（三）另經警將被告親採封緘之尿液送驗結果，確呈嗎啡陽性反
      應及甲基安非他命陽性反應等情，有新竹市警察局毒品犯
      罪嫌疑人尿液檢驗作業管制紀錄（編號：D-036 號）影本
      、台灣尖端先進生技醫藥股份有限公司濫用藥物檢驗報告
      （序號：竹偵二- 2 號）影本各1 紙（見臺灣新竹地方法
      院檢察署99年度毒偵字第1118號偵查卷第21頁、第49頁）
      附卷足憑，而扣案如附表三編號一所示之物，經送行政院
      衛生署草屯療養院鑑定結果，確係第二級毒品甲基安非他
      命（淨重1.6685公克、驗餘淨重1.6673公克）之事實，有
      該院於99年7 月13日出具之草療鑑字第0990700013號鑑定
      書1 紙（見臺灣新竹地方法院檢察署99年度毒偵字第1118
      號偵查卷第52頁）。
（四）又施用第一、二級毒品為犯罪行為，毒品危害防制條例第
      10 條 定有處罰明文。故施用第一、二級毒品者，依前揭
      規定本應科以刑罰。惟基於刑事政策，對合於一定條件之
      施用者，則依同條例第20條、第23條之規定，施以觀察、
      勒戒及強制戒治之保安處分。毒品危害防制條例於92年7
      月9日 修正公布，自93年1 月9 日施行，其中第20條、第
      23 條 將施用毒品之刑事處遇程序，區分為「初犯」及「
      5 年內再犯」、「5 年後再犯」。依其立法理由之說明：
      「初犯」，經觀察、勒戒或強制戒治後，應為不起訴處分
      或不付審理之裁定；經觀察、勒戒或強制戒治執行完畢釋
      放後，「5 年內再犯」者，因其再犯率甚高，原實施之觀
      察、勒戒及強制戒治既已無法收其實效，爰依法追訴或裁
      定交付審理。至於經觀察、勒戒或強制戒治執行完畢釋放
      後，「5 年後再犯」者，前所實施之觀察、勒戒或強制戒
      治已足以遮斷其施用毒品之毒癮，為期自新及協助其斷除
      毒癮，仍適用「初犯」規定，先經觀察、勒戒或強制戒治
      之程序。從而依修正後之規定，僅限於「初犯」及「5 年
      後再犯」二種情形，始應先經觀察、勒戒或強制戒治程序
      。倘被告於5 年內已再犯，經依法追訴處罰，縱其第3 次
      （或第3 次以上）再度施用毒品之時間，在初犯經觀察、
      勒戒或強制戒治執行完畢釋放5 年以後，已不合於「5 年
      後再犯」之規定，且因已於「5 年內再犯」，顯見其再犯
      率甚高，原實施觀察、勒戒或強制戒治，已無法收其實效
      ，即應依該條例第10條處罰（最高法院95年度第7 次刑事
      庭會議決議參照）。準此，茍被告其施用毒品之犯行，前
      經觀察、勒戒或強制戒治執行完畢後，5 年內曾因再施用
      毒品之行為，而經法院判處刑罰之處遇程序確定者，縱其
      係於觀察、勒戒或強制戒治執行完畢5 年後再為本案施用
      毒品，應認屬「再犯」之範疇，直接適用刑罰處遇之程序
      。經查，被告前於90年間，因施用毒品案件，經本院裁定
      送觀察、勒戒後，認無繼續施用毒品傾向，於91年4 月11
      日執行完畢而出所，復於上開觀察勒戒執行完畢而釋放後
      之5年 內，因施用毒品犯行，經臺灣苗栗地方法院裁定令
      入勒戒、戒治處所施以觀察勒戒、強制戒治等情，如前事
      實欄所述，有臺灣高等法院被告前案紀錄表在卷可按，被
      告既於91年4 月11日觀察勒戒執行完畢之5 年內已再犯施
      用毒品犯行，徵諸前開最高法院95年度第7 次刑事庭會議
      決議意旨，則本次被告於事實欄一、（五）、（六）所示
      時、地為施用毒品犯行，自應依法予以論罪科刑。
（五）綜上所述，本件被告所為前開具任意性之自白，確與事實
      相符而堪採信，本案事證已臻明確，被告犯行洵堪認定，
      應依法論科。
二、按行為後法律有變更者，適用行為時之法律；但行為後之法
    律有利於行為人者，適用最有利於行為人之法律，刑法第2
    條第1 項定有明文。被告為事實欄一、（二）、（三）行為
    後，刑法第321 條業於100 年1 月26日修正公布，並於100
    年1 月28日施行；修正前刑法第321 條第1 項規定：「犯竊
    盜罪而有左列情形之一者，處6 月以上、5 年以下有期徒刑
    ：一、於夜間侵入住宅或有人居住之建築物、船艦或隱匿其
    內而犯之者。二、毀越門扇、牆垣或其他安全設備而犯之者
    。三、攜帶兇器而犯之者。四、結夥三人以上而犯之者。五
    、乘火災、水災或其他災害之際而犯之者。六、在車站或埠
    頭而犯之者。」，修正後則規定：「犯竊盜罪而有下列情形
    之一者，處6 月以上、5 年以下有期徒刑，得併科新臺幣10
    萬元以下罰金：一、侵入住宅或有人居住之建築物、船艦或
    隱匿其內而犯之者。二、毀越門扇、牆垣或其他安全設備而
    犯之者。三、攜帶兇器而犯之者。四、結夥三人以上而犯之
    者。五、乘火災、水災或其他災害之際而犯之者。六、在車
    站、埠頭、航空站或其他供水、陸、空公眾運輸之舟、車、
    航空機內而犯之者。」，經比較刑法修正後之結果，因法定
    刑於修正後增訂「得併科新臺幣10萬元以下罰金」，亦即依
    修正後之規定，得併科罰金，對行為人較為不利；又修正後
    第1 款刪除「於夜間」之要件，是不論何時侵入住宅或有人
    居住之建築物而竊盜者，均成立該款之加重竊盜罪；修正後
    第6 款則在車站或埠頭外，並增列「在…航空站或其他供水
    、陸、空公眾運輸之舟、車、航空機內而犯之者。」，二者
    比較其輕重，均以修正前之規定較有利於被告，本件自應依
    刑法第2 條第1 項前段之規定，適用被告行為時之法律，即
    修正前之刑法第321 條第1 項規定予以處罰。
三、論罪科刑
（一）按槍砲彈藥刀械管制條例第4 條所稱之槍砲、彈藥，包含
      其主要組成零件，依同條例第5 條之規定，非經中央主管
      機關許可，不得製造、販賣、運輸、轉讓、出租、出借、
      持有、寄藏或陳列。核被告如事實欄一、（一）所為，係
      犯槍砲彈藥刀械管制條例第8 條第4 項之未經許可持有可
      發射子彈具有殺傷力之改造手槍罪、第12條第4 項之未經
      許可持有具有殺傷力之子彈罪。被告自98年底、99年初某
      日起至99年6 月28日經警查獲時為止，未經許可持有可發
      射子彈具有殺傷力之改造手槍及具有殺傷力之子彈，均屬
      持有行為之繼續，應論以一罪，又被告同時未經許可持有
      上開槍、彈，係一行為同時觸犯數罪名，為想像競合犯，
      依刑法第55條之規定，從一重依槍砲彈藥刀械管制條例第
      8 條第4 項之未經許可持有可發射子彈具有殺傷力之改造
      手槍罪處斷。
（二）又按刑法第321 條第1 項第3 款之攜帶兇器竊盜罪，係以
      行為人攜帶兇器竊盜為其加重條件，此所謂兇器，其種類
      並無限制，凡客觀上足對人之生命、身體、安全構成威脅
      ，具有危險性之兇器均屬之，且祇須行竊時攜帶此種具有
      危險性之兇器為已足，並不以攜帶之初有行兇之意圖為必
      要，最高法院79年度台上字第5253號判例意旨可資參照。
      查被告為事實欄一、（二）、（三）行為時攜帶扣案如附
      表二編號一所示之T 型板手1 支行竊，前揭工具係以金屬
      製成，如用以施暴、脅迫、抵抗，依一般社會觀念，已足
      使人之生命、身體、安全受有危害，自堪認為兇器。是核
      被告就事實一、（二）、（三）部分所為，均係犯修正前
      刑法第321 條第1 項第3 款之攜帶兇器竊盜罪。
（三）按汽車牌照（號牌）為公路監理機關所發給之行車許可憑
      證，係屬刑法第212 條所列特許證之一種（最高法院63年
      台上字第1550號判例參照）。核被告就事實一、（四）部
      分所為，係犯刑法第216 條、第212 條之行使變造特許證
      罪；被告變造汽車牌照後懸掛行使，其變造之低度行為應
      為行使之高度行為所吸收，不另論罪。
（四）核被告就事實一、（五）、（六）所為分別係犯毒品危害
      防制條例第10條第1 項、同條例第2 項之施用第一級、第
      二級毒品罪。其施用前及施用時持有海洛因及甲基安非他
      命之低度行為，應為其施用之高度行為所吸收，均不另論
      罪。
（五）被告所犯上開6 罪間，犯意各別，行為互殊，應予分論併
      罰。
（六）被告有事實欄所示犯罪、科刑及執行情形，有卷附臺灣高
      等法院被告前案紀錄表各1 份可稽，其受有期徒刑執行完
      畢後，5 年以內故意再犯本件上開各罪，均應依刑法第47
      條第1 項規定，論以累犯，並均加重其刑。爰審酌被告素
      行非佳，前已因施用毒品之違反毒品危害防制條例案件迭
      經觀察、勒戒、強制戒治及追訴處罰，猶不知警惕、悔改
      ，未經許可持有具殺傷力可發射子彈之改造手槍、子彈，
      對社會治安及人身安全所造成之潛在危害非輕，復正值年
      輕，不思循正當途徑用其勞力獲取所需，任意竊取他人財
      物，侵害被害人財產權，顯然欠缺法紀觀念及自我控制能
      力，再被告變造並行使變造車牌之行為，足以生損害於公
      路監理機關對於車牌管理之正確性及與警政機關對於道路
      交通安全稽查之正確性，且無視毒品對其個人身心及社會
      之負面影響，仍繼續施用，惟兼衡其持有改造手槍、子彈
      期間未持上開物品為非法使用，竊取之犯罪手段雖攜帶兇
      器，但過程尚稱平和，行使變造車牌之時間非屬長久、施
      用毒品所為係戕害自身身心健康，及被告犯後坦承犯行，
      態度尚佳等一切情狀，分別量處如主文之刑，並定其應執
      行刑暨就罰金部分諭知易服勞役之折算標準，以資懲戒。
四、沒收：
（一）扣案如附表一編號一所示改造手槍1 枝具有殺傷力，屬違
      禁物，應依刑法第38條第1 項第1 款之規定於該罪項下宣
      告沒收；扣案如附表一編號二所示子彈，業經鑑驗試射，
      已擊發而不復存在；扣案如附表一編號三所示不具殺傷力
      之子彈，非屬違禁物，且因鑑定鑑驗試射，已擊發而不復
      存在，不予宣告沒收。
（二）扣案如附表二編號一所示之T 型板手1 支，固為被告犯事
      實欄一、（二）、（三）犯行所使用之物，惟該物非屬被
      告所有，而係真實姓名年籍不詳綽號「阿智」成年男子所
      有之物，此業據被告於本院審理中陳述明確，不得宣告沒
      收。扣案如附表二編號二、三所示之物，為被告犯事實欄
      一、（二）犯行所得之贓物，扣案如附表二編號四所示之
      物，為被告犯事實欄一、（三）犯行所得之贓物，扣案如
      附表二編號五所示之物，為被告犯事實欄一、（四）犯行
      所得之物，然均非被告所有，且均已分別發還告訴人董正
      國、吳樹銓及案外人林瑞平，此有上開贓物認領保管單及
      偵查報告附卷足稽，自不得宣告沒收。
（三）扣案如附表三編號一之甲基安非他命（驗餘淨重1.6673公
      克），核屬毒品危害防制條例所定之第二級毒品，應依毒
      品危害防制條例第18條第1 項前段之規定，宣告沒收銷燬
      ，至鑑驗用罄之甲基安非他命，既已滅失，自毋庸再予以
      宣告沒收銷燬；又扣案如附表三編號二所示之物，係用於
      包裹前揭甲基安非他命，防其裸露、潮濕，便於攜帶持有
      ，並非不可析離，與扣案如附表三編號三之吸食器1 個，
      均為被告所有供其犯本案施用第二級毒品罪所用之物，業
      據其供承明確，均應依刑法第38條第1 項第2 款規定，於
      該罪項下宣告沒收。
（四）至於扣案如附表三編號四所示之物，無積極證據證明與本
      件被告所犯之任何犯行有關，是不予宣告沒收，併此敘明
      。
據上論斷，應依刑事訴訟法第299 條第1 項前段，槍砲彈藥刀械
管制條例第8 條第4 項、第12條第4 項、毒品危害防制條例第10
條1 項、第2 項、第18條第1 項前段，刑法第11條前段、第2 條
第1項 前段、第212 條、第216 條、修正前刑法第321 條第1 項
第3款 、第47條第1 項、第55條、第51條第5 款，第42條第3 項
、第38條第1 項第1 款、第2 款，刑法施行法第1 條之1 第1 項
、第2 項前段，判決如主文。
本案經檢察官劉得為到庭執行職務。
中    華    民    國   100    年    5     月    12    日
                  刑事第四庭  審判長  法  官  黃美文
                                      法  官  邱玉汝
                                      法  官  張詠晶
以上正本證明與原本無異。
如不服本判決應於收受本判決後10日內向本院提出上訴書狀，上
訴書狀應敘述具體理由。上訴書狀未敘述上訴理由者，應於上訴
期間屆滿後20日內補提理由書狀於本院(均須按他造當事人之人
數附繕本 )「切勿逕送上級法院」。
                                      書記官  蕭汝芳
中    華    民    國   100    年    5     月    12    日
所犯法條：
修正前中華民國刑法(94.02.02)第321條第3款
（加重竊盜罪）
犯竊盜罪而有左列情形之一者，處 6 月以上、 5 年以下有期徒
刑：
三  攜帶兇器而犯之者。
毒品危害防制條例第10條
施用第一級毒品者，處 6 月以上 5 年以下有期徒刑。
施用第二級毒品者，處 3 年以下有期徒刑。
槍砲彈藥刀械管制條例第8條第4項
未經許可，持有、寄藏或意圖販賣而陳列第 1 項所列槍枝者，
處 3 年以上 10 年以下有期徒刑，併科新臺幣 7 百萬元以下罰
金。
槍砲彈藥刀械管制條例第12條第4項
未經許可，持有、寄藏或意圖販賣而陳列子彈者，處 5 年以下
有期徒刑，併科新台幣 300 萬元以下罰金。
附表一
  ┌──┬────────────┬──┬───────────┐
  │編號│名                    稱│沒收│備          註        │
  │    │                        │數量│                      │
  ├──┼────────────┼──┼───────────┤
  │一  │由仿BERETTA 廠半自動手槍│1枝 │為違禁物，依刑法第38條│
  │    │，換裝土造金屬槍管及土造│    │第1 項第1 款之規定，沒│
  │    │金屬滑套而成之可發射子彈│    │收。                  │
  │    │具有殺傷力之改造手槍1 枝│    │                      │
  │    │（槍枝管制編號0000000000│    │                      │
  │    │號）                    │    │                      │
  ├──┼────────────┼──┼───────────┤
  │二  │口徑9mm具有殺傷力之制式 │0顆 │經刑事警察局試射鑑驗而│
  │    │子彈9顆                 │    │滅失，不予宣告沒收。  │
  │    │                        │    │                      │
  │    │                        │    │                      │
  ├──┼────────────┼──┼───────────┤
  │三  │口徑9mm不具殺傷力之制式 │0顆 │非違禁物，且經刑事警察│
  │    │子彈1顆                 │    │局試射鑑驗而滅失，不予│
  │    │                        │    │宣告沒收。            │
  └──┴────────────┴──┴───────────┘
附表二
  ┌──┬────────────┬───────────┐
  │編號│名                    稱│備          註        │
  │    │                        │                      │
  ├──┼────────────┼───────────┤
  │一  │T型板手1支              │被告向「阿智」借得之物│
  │    │                        │，非被告所有，不予沒收│
  │    │                        │。                    │
  ├──┼────────────┼───────────┤
  │二  │車號0955-NM 號之自用小客│已發還告訴人董正國，不│
  │    │車保險卡1紙             │予沒收。              │
  ├──┼────────────┼───────────┤
  │三  │車號0955-NM 號之自用小客│已發還告訴人董正國，不│
  │    │車保險費收據1紙         │予沒收。              │
  ├──┼────────────┼───────────┤
  │四  │車號7650-ED 號自用小客車│已發還告訴人吳樹銓，不│
  │    │1 輛                    │予沒收。              │
  │    │                        │                      │
  ├──┼────────────┼───────────┤
  │五  │變造為「8478-JU」車牌2面│已發還案外人林瑞平。不│
  │    │                        │予沒收。              │
  │    │                        │                      │
  └──┴────────────┴───────────┘
附表三
  ┌──┬────────────┬───────────┐
  │編號│名                    稱│備          註        │
  │    │                        │                      │
  ├──┼────────────┼───────────┤
  │一  │第二級毒品甲基安非他命（│應依毒品危害防制條例第│
  │    │淨重1.6685公克、驗餘淨重│18條第1 項前段之規定，│
  │    │1.6673公克）            │併予宣告沒收銷燬。    │
  │    │                        │                      │
  ├──┼────────────┼───────────┤
  │二  │包裝附表三編號一所示甲基│依刑法第38條第1 項第2 │
  │    │安非他命之塑膠包裝袋1 個│款之規定，宣告沒收。  │
  │    │                        │                      │
  │    │                        │                      │
  ├──┼────────────┼───────────┤
  │三  │吸食器1 個              │依刑法第38條第1 項第2 │
  │    │                        │款之規定，宣告沒收。  │
  ├──┼────────────┼───────────┤
  │四  │黑色小包包1 個          │不予沒收。            │
  │    │                        │                      │
  │    │                        │                      │
  └──┴────────────┴───────────┘